【裁判字號】    99,簡上,206
【裁判日期】    991130
【裁判案由】    賭博
【裁判全文】
臺灣屏東地方法院刑事判決             99年度簡上字第206號
上  訴  人  潘子健
即  被  告
上列上訴人因賭博案件，不服本院99年度簡字第1634號中華民國
99年8 月30日刑事簡易判決（99年度偵字第1938號），提起上訴
，本院判決如下：
    主  文
上訴駁回。
潘子健緩刑貳年，並應向國庫支付新臺幣拾萬元。
    事  實  及  理  由
一、本件經本院審理結果，所認定之事實、依據之證據及理由均
    與第一審判決所認定相同，均引用之。
二、被告上訴意旨略以：其對於原審之認事、用法及量刑均無意
    見，惟因要報考公職，為免留下前科紀錄，請求給予宣告緩
    刑等語。
三、按被告潘子健所為，係犯刑法第266 條第1 項前段之賭博罪
    、第268 條前段之圖利供給賭博場所，及同條後段之圖利聚
    眾賭博罪。被告利用香港六合彩開彩號碼為對獎號碼，並提
    供公眾得出入之場所，聚集不特定之人直接至該場所簽賭下
    注，再於每星期固定開彩時間對獎，以簽中與否論輸贏，藉
    此牟利，即俗稱所謂經營「六合彩」之賭博，此種犯罪形態
    ，本質上乃具有反覆、延續之特質，亦即聚眾賭博之目的既
    在於營利，當不止對獎賭博1 次即結束，其必於每星期固定
    時間反覆對獎賭博，而對獎前讓賭客簽賭行為亦是被告聚眾
    賭博之延續，因此每週重覆之簽賭、對獎，始係「意圖營利
    ，提供賭博場所及聚眾賭博」的常態與典型，如有中斷應係
    例外。又經營「六合彩」賭博之人，係與簽賭之賭客對賭，
    故經營六合彩賭博有關普通賭博犯行部分，在上開實際生活
    上犯罪之典型實施型態而言，亦係具有反覆、延續之特質。
    本案被告自不詳時日起，即提供上址為公眾得出入之場所經
    營六合彩賭博，是在其主觀上即有意圖營利，供給賭博場所
    、聚眾賭博及在公眾得出入場所賭博財物之概括犯意，且於
    每星期二、四、六對獎，毫無間斷，在社會客觀通念，亦均
    可認係在密切接近之一定時、地持續實行之複次行為，而均
    符合1 個反覆、延續性之行為觀念。依上開說明，被告所為
    在公眾得出入之場所賭博財物、意圖營利供給賭博場所及聚
    眾賭博等犯行，均為「集合犯」，在刑法評價上，自應評價
    為一罪。又被告以1 經營六合彩賭博之行為，同時觸犯上開
    3 罪名，為想像競合犯，應從情節較重之意圖營利聚眾賭博
    罪處斷。
四、原審認被告罪證明確，因而適用刑法第266 條第1 項前段、
    第268 條前段、後段、第55條、第41條第1 項前段、第38條
    第1 項第2 款，刑法施行法第1 條之1 等規定，並審酌被告
    並無前科紀錄，堪認素行尚佳，惟其基於圖利之犯罪動機，
    提供場所供人下注簽賭，使參賭之人沉迷不可自拔，足以敗
    壞善良風俗，危害自非輕微，並斟酌其經營期間不長、規模
    不大、獲利非鉅，暨其犯後坦承犯行，態度良好等一切情狀
    ，量處有期徒刑3 月，並諭知以新臺幣1,000 元折算1 日之
    易科罰金折算標準；復敘明扣案如原判決附表所示之物，均
    係被告所有供其賭博犯罪所用之物，均依刑法第38條第1 項
    第2 款之規定宣告沒收。經核原判決認事用法，均無不合，
    量刑亦屬允當。被告上訴為無理由，應予駁回。
五、另被告未曾受有期徒刑以上刑之宣告，有臺灣高等法院被告
    前案紀錄表附卷可稽，本院審酌被告素行尚可，僅為貪圖小
    利而為上開犯行，其應係一時失慮而觸犯刑典，其經此偵、
    審程序及科刑之宣告，當能知所警惕而信無再犯之虞，本院
    認前所宣告之刑以暫不執行為適當，爰依刑法第74條第1項
    第1 款規定宣告緩刑2 年，並依刑法第74條第2 項第4 款規
    定，命其應向國庫支付新臺幣10萬元，以啟自新。
據上論斷，應依刑事訴訟法第455 條之1 第3 項、第368 條、第
373 條、第364 條，刑法第74條第1 項第1 款、第2 項第4 款，
判決如主文。
本案經檢察官潘國威到庭執行職務。
中    華    民    國    99    年    11    月    30    日
                  刑事第三庭  審判長法  官  張世賢
                                    法  官  許嘉仁
                                    法  官  蕭筠蓉
以上正本證明與原本無異。
不得上訴。
中    華    民    國    99    年    11    月    30    日
                              書記官  粘嫦珠
附錄本判決論罪科刑法條全文
刑法第266條：
在公共場所或公眾得出入之場所賭博財物者，處 1 千元以下罰
金。但以供人暫時娛樂之物為賭者，不在此限。
當場賭博之器具與在賭檯或兌換籌碼處之財物，不問屬於犯人與
否，沒收之。
刑法第268條：
意圖營利，供給賭博場所或聚眾賭博者，處 3 年以下有期徒刑
，得併科 3 千元以下罰金。

司法院資訊處製作；財團法人民間司法改革基金會備份。
